【裁判字號】    97,交聲,402
【裁判日期】    970808
【裁判案由】    聲明異議
【裁判全文】
臺灣高雄地方法院交通事件裁定         97年度交聲字第402號
原處分機關  高雄市政府交通局
代  表  人  乙○○
異  議  人  丙○○
上列異議人因違反道路交通管理處罰條例案件，對於高雄市政府
97年2 月12日高市府交裁字第裁32-N00000000號處分聲明異議，
本院裁定如下：
    主  文
原處分撤銷。
丙○○不罰。
    理  由
一、按法院受理交通事件，準用刑事訴訟法之規定，道路交通管
    理處罰條例第89條前段定有明文；又犯罪事實應依證據認定
    之，無證據不得認定犯罪事實，並為刑事訴訟法第154 條第
    2 項所明定。而認定犯罪事實所憑之證據，雖不以直接證據
    為限，間接證據亦包括在內；然無論直接或間接證據，其為
    訴訟上之證明，須於通常一般之人均不致於有所懷疑，而得
    確信其為真實之程度者，始得據之為有罪之認定，倘其證明
    尚未達到此一程度，而有合理性懷疑之存在時，即應由法院
    諭知被告無罪之判決，復有最高法院76年台上字第4986號判
    例可資參照。從而，法院於審理行為人違反道路交通管理處
    罰條例案件時，如調查證據之結果不足使法院確信行為人有
    為原處分所指之事實，而仍有合理懷疑時，即應撤銷原處分
    而諭知不罰，合先敘明。
二、原處分意旨略以：本件異議人即受處分人丙○○於民國97年
    1 月6 日5 時28分許，駕駛車牌號碼WI-647號營業用大貨車
    行經高雄縣仁武鄉○○○路及水管路路口，竟闖越紅燈，經
    警舉發，異議人提出申訴，原處分機關依道路交通管理處罰
    條例第53條第1 項、第63條第1 項第3 款，裁處受處分人罰
    鍰新臺幣（下同）3600元並計違規點數3 點。
三、訊據異議人固坦承駕車行經上開路口等情，然堅詞否認有何
    闖越紅燈之違規行為，並辯稱：該路口南下與北上之紅綠燈
    有秒差，北上方向紅燈之後，南下車道仍有10餘秒之綠燈，
    舉發警員係由北上車道而來，因此誤以為其闖紅燈等語。經
    查：
(一)高楠公路與水管路口號誌係採遲閉二時相模式運作，第一時
    相高楠公路雙向對開秒數90秒，第二時相高楠公路北往南直
    行兼左轉秒數15秒，此時南往北紅燈不能直行，第三時相水
    管路東西向對開秒數45秒等情，有該路口號誌主管機關即高
    雄市政府交通局97年5 月28日高市交管字第0970024492號函
    在卷可稽，且異議人在現場拍攝之光碟經本院勘驗結果，在
    高楠南下車道仍有綠燈10餘秒時，對向之北上車道之車輛均
    已停止，亦有勘驗記錄存卷可查。是高楠公路在該路口南下
    及北上車道之號誌有秒差乙節，應足認定。
(二)舉發員警甲○○於本院審理中證稱：其當時沿高楠公路南往
    北方向行駛，至水管路口遇到紅燈停下，發現異議人駕車由
    對向車道直行，其乃迴轉追上異議人並製單舉發，其在該路
    口見到紅燈停下約5 秒等語明確。而該路口因南下北上車道
    之號誌有秒差，舉發員警所行駛之北上車道紅燈時，對向之
    南下車道仍有15秒之綠燈，業如前述。舉發員警見到紅燈停
    下後僅約經過5 秒，對向之南下車道應仍為綠燈。是異議人
    辯稱其係綠燈直行，並未闖紅燈等語，並非有違常情而無發
    生之可能，本院尚無從形成異議人曾為此違規行為之確信。
    揆諸首揭法條及判例意旨，應為對異議人有利之認定。
四、綜上所述，原處分機關遽對受處分人為前開裁決，難認允當
    ，受處分人之異議為有理由，應由本院將原處分撤銷，改諭
    知受處分人不罰，以資適法
據上論斷，應依道路交通案件處理辦法第20條，裁定如主文。
中    華    民    國    97    年    8     月    8     日
                  交通法庭  法  官   王奕勛
以上正本證明與原本無異。
如不服本裁定，應於收受送達後5 日內向本院提出抗告狀。
中    華    民    國    97    年    8     月    8     日
                            書記官   林晏光


司法院資訊處製作；財團法人民間司法改革基金會備份。
